# 政府补助分摊问题请教

提问人：273292984 时间：2014-12-17 17:25:56
请教一下各位，我公司收到了一笔与资产相关的政府补助，是对我们新的生产基地的补贴，金额为 3000 万元，但是我们公司新的生产基地有车间、厂房、宿舍等，其中厂房一共分为 3 层，目前第一层已完工转入固定资产，二、三层仍在建，那这一笔政府补助可不可以按照车间、厂房、宿舍的预算或者占地面积进行分摊，然后再在厂房之间按照预算或者建筑面积分摊，将属于已完工的资产的政府补助开始按照使用年限转入营业外收入，还是必须要等全部项目完工再转入？因为政府文件里面只是说对XX产业基地补助，谢谢各位

回答人：chenyiwei
对与资产相关的政府补助在不同资产之间的分配方法没有明确规定，但应保证其系统性和合理性，并一贯运用于所有同类或类似交易。你说的方法也有一定的合理性。 另外，如果该基地的资产价值中包括其土地使用权，则建议优先将该部分补助作为与土地使用权有关的补助，在土地使用权年限内摊销；补助金额超出土地成本的部分作为对房屋建筑物等其他资产的补助。